臺灣高等法院高雄分院民事裁定　　　　　 95年度抗字第169號
抗　告　人　橫河電機株式社（Yokogawa Electric
　　　　　　Corporati.
法定代理人　丙○○
代　理　人　郭雨嵐律師
　　　　　　高志明律師
相　對　人　甲○○○○○○○○.
　　　　　　　　　　　　1號
法定代理人　乙○○○
相　對　人　愛德萬測試股份有限公司
法定代理人　丁○○○
上列再抗告人因與相對人間請求排除侵害專利權假處分事件，對
於中華民國95年11月30日本院95年度抗字第169 號裁定，提起再
抗告，本院裁定如下：
    主  文
再抗告駁回。
再抗告訴訟費用由再抗告人負擔。
    理  由
一、按對於抗告法院以抗告無理由而駁回其抗告之裁定再為抗告
    者，僅得以其適用法規顯有錯誤為理由，並經原法院之許可
    者為限。且原法院之許可，以原裁定所涉及之法律見解具有
    原則上之重要性者為限。又原法院對於再為抗告，認為不應
    許可者，應以裁定駁回其抗告。民事訴訟法第486 條第4 、
    5 、6 項、第436 條之3 第3 項分別定有明文。而所謂原則
    上之重要性，係指該再抗告事件所涉及之法律問題，意義重
    大而有加以闡釋之必要者而言（參閱最高法院93年度台抗字
    第843號裁定意旨）。
二、本件再抗告意旨略以：
  (一)相對人於本院僅就定暫時狀態處分之「請求」為釋明。至於
    定暫時狀態處分之「原因」，亦即相對人因法院未為定暫時
    狀態處分所受「重大損害」或「急迫危險」之具體內容，則
    未提出任何「證據」以釋明之，是相對人所為本件定暫時狀
    態處分之聲請，係屬不合法。就此，本院原裁定就民事訴訟
    法第538 條第1 項、第526 條第1 項及第284 條之適用顯有
    錯誤。且此項法律見解涉及於具有高度技術性，產品特性及
    場競爭狀況複雜，對於產業秩序有重大影響之TAB 處理器之
    專利爭議案件，關於定暫時狀態處分之「原因」之要件如何
    具體運用？以及相對人縱未提出「證據」，是否亦可認其已
    盡「釋明」定暫時狀態處分之「原因」之責？是此等法律見
    解，應具有原則上之重要性。
  (二)本院原裁定認再抗告人就本件定暫時狀態處分所應受「測試
    機」部分之損害，「全部」不能計入再抗告人所應受之損害
    額中。此項見解違反最高法院48年台抗字第142 號判例及85
    年台抗字第135 號裁定意旨所指：擔保金額應以「債務人因
    假處分所受之實際損害」，而非僅以「假處分標的物之價值
    」為依據。而本院原裁定此項見解涉及「法院定擔保金額而
    准許定暫時狀態處分之裁定時，擔保金額應僅以系爭標的物
    之價值為準，或應斟酌債務人因該處分所應受損害額為衡量
    之標準？」此見解嚴重影響雙方權益，當然具有原則上之重
    要性。
  (三)臺灣高雄地方法院為本件定暫時狀態處分之裁定前，不但未
    通知受裁定人，更未給予受裁定人任何提出意見之機會。乃
    本院原裁定竟認為原地方法院縱不說明於裁定前不使兩造當
    事人有陳述意見機會之理由即剝奪再抗告人陳述意見之權利
    ，亦無任何瑕疵，則其適用民事訴訟法第538 條第4 項「『
    應』」使兩造當事人有陳述之機會」之規定顯有錯誤，而此
    等見解實足以助長相對人濫用定暫時狀態處分之制度作為打
    擊市場競爭對手工具之虞，因此就「涉及高度技術及複雜之
    市場產業特性之專利侵權案件，為定暫時狀態處分之法院不
    附理由，即於裁定前不通知受裁定人，且未給予受裁定人任
    何提出口頭或書面意見之機會，是否合法？」之法律見解，
    實具有原則上之重要性。
  (四)本院原裁定就經本人或其代理人簽名而依法應推定為真正之
    私文書（即由台灣各家客戶廠商所製作並發送至再抗告人之
    訂購單，且各訂購單已附有各訂購廠商承辦人員簽名之「TA
    B 處理機」訂購單影本）在無反證之情形下，仍不認其為真
    正，而不採為證據，顯已違反民事訴訟法第358 條第1 項之
    規定。
  (五)本院原裁定未審酌「再抗告人提出之訂購單，確實皆屬與相
    對人系爭M7252A型號TAB 處理機相同之『TAB 處理機』之訂
    購單」之主張，即率爾認定再抗告人所提出之訂購單皆係標
    示為「AUTO HANDLER」，顯然有消極地不適用民事訴訟法第
    222 條第1 項之規定。又本院原裁定於理由欄第4 項中既已
    明再抗告人係將因本件定暫時狀態處分所受之損失區分為
    「TAB 處理機」及「測試機」之部分分別主張，且以「TAB
    處理機」之實際銷售量主張「測試機」之最小銷售量；竟又
    於理由欄認定再抗告人係以「測試機」之訂購單主張「TAB
    處理機」之損失，其判決理由顯有前後矛盾而違背論理法則
    。為此，提起再抗告，求予廢棄原裁定云云。
三、本院經查：
  (一)相對人已於聲請為本件定暫時狀態處分時表明再抗告人無從
    基於其相關專利權，就相對人M7521A型號之TAB 處理機台對
    相對人為法律主張，以及相對人營業權之侵害防止請求權之
    意旨（見相對人原審聲請狀第8 頁、第9 頁），本院原裁定
    ，並依相對人提出其所有之臺灣專利及美國專利一覽表、公
    司登記資料、財團法人臺灣經濟發展研究院中華民國發明第
    187586號「帶載封裝體用處理機及帶載封裝體之照明方法」
    、第201458號「帶載封裝電路體裝載之輸送方法」、第1740
    43號「軟片整載封裝（TCP） 管理器」、第18240 號「捲帶
    式承載封裝件用（TCP） 處理器及前頭捲帶式承載封裝件檢
    出方法」、第193535號「TCP 用操作機及TCP 照明方法」等
    專利權鑑定報告及再抗告人主張相對人侵害其專利權之函文
    及譯文等證據，認定兩造就系爭TAB 處理機台是否侵害再抗
    告人所有之專利權，以及相對人可否就該產品實施營業權，
    乃屬有爭執之法律關，且繼續存在。並以本案訴訟曠日費時
    ，系爭產品屬於市場競爭激烈，生命週期較短之高科技產品
    ，為避免重大損失，確有定暫時狀態假處分之必要，而此已
    使法院就本件定暫時狀態假處分之相關要件產生「大致如此
    」之心證，是相對人所提上揭證據，已足釋明其如因法院未
    為定暫時狀態假處分所受「重大損害」或「急迫危險」。乃
    再抗告意旨就本院取捨證據之職權行使，指摘相對人未舉證
    釋明定暫時狀態處分之原因，其所為定暫時狀態假處分之聲
    請為不合法，本院原裁定予以准許，其法律上之見解，具有
    原則上之重要性云云，即無足採。
  (二)按法院為附條件之假處分裁定，命於債權人供擔保後得為假
    處分，此項擔保係備賠償債務人所應受之損害，故法院定此
    項擔保，應斟酌債務人所應受之損害為衡量之標準（參閱最
    高法院48年台抗字第142 號判例）。是法院定擔保金額而准
    許定暫時狀態處分之裁定時，擔保金額應斟酌債務人因該處
    分所應受之損害為衡量之標準之見解，已臻明確，非屬意義
    重大，而有闡釋之必要者。至於本院原裁定依產業調查機構
    （Global Net Corporation）前曾對我國全體IC處理器市場
    進行調查後，所製作發表之「2005年世界半導體製造、裝置
    、試驗／檢查裝置市場年鑑」所示，認定再抗告人於93年及
    94年銷售之IC處理器（內含系爭TAB 處理機，見原審卷(一)第
    18頁，卷(二)第660 頁）各為9 台、5 台。並認再抗告人所主
    張引為擔保金計算者，非為系爭之TAB 處理機，而係LCD 控
    制晶片測試機台，其主張於92年至94年間輸入我國之TAB 處
    理機共115 台云云，不足採。又以TAB 處理機與測試機通常
    固需搭配使用，然並非表示必然需搭配相同廠牌測試機使用
    （此由再抗告人所提證11號第3 頁所載「TCP Handler for
    Advantest （即相對人）ND1 」即可得知再抗告人所生產之
    TAB 處理機亦有部分係搭配相對人測試機產品而使用者），
    及本件定暫時狀態之處分僅在命再抗告人容忍相對人就M752
    1A型號之TAB 處理機台之販售等行為，既不及於其他機器，
    亦非禁止再抗告人販售伊所產銷之TAB 處理機或測試機，而
    認再抗告人所謂測試機之販售，與本件定暫時狀態之處分無
    關，爰認定再抗告人因本件假處分所可能受有之損害僅為TA
    B 處理機之營業淨利部分，而不及於測試機之部分（見本院
    原裁定理由欄第5 項所載）等情，核屬本院取捨證據，認定
    事實之職權行使，再抗告意旨主張此部分為法律見解具有原
    則上之重要性云云，亦不足取。
  (三)次按民事訴訟法第538 條第4 項規定：「法院為第1 項及前
    項裁定前，應使兩造當事人有陳述之機會，但法院認為不適
    當者，不在此限」。又最高法院94年台抗字第267 號裁判意
    旨亦明載：「然如法院已得為正確判斷，或認兩造當事人陳
    述意見為不當時，依同條項但書之規定，亦得不使兩造當事
    人有陳述之機會。是於假處分裁定前，應否使兩造當事人有
    陳述之機會，屬法院職權判斷，縱未使之有陳述之機會，亦
    難指為違法」。此已經本院原裁定理由欄第6 項述明確，
    是該法律見解亦已臻明確，非屬意義重大，而有闡釋之必要
    者。再抗告意旨指此是否合法之法律見解，具有原則上之重
    要性云云，亦無足採。
  (四)末按再抗告意旨雖另以本院原裁定未採認再抗告人所提出TA
    B 處理機訂購單之證據，及認定再抗人所提出之訂購單皆係
    標示為「AUTOHANDLER 」顯有違民事訴訟法第358 條第1項
    之規定及消極不適用民事訴訟法第222 條第1 項之規定，且
    就再抗告人因本件定暫時狀態假處分所受之損失之認定，理
    由前後矛盾而違背論理法則云云，然就本院原裁定此部分所
    涉及之法律見解如何具有原則上之重要性等情，則未具體
    明，核與再抗告之許可要件不符，自亦不應許可此部分再為
    抗告。
據上論結，本件再抗告不應許可，依民事訴訟法第486 條第6 項
、第436 條之3 第3 項、95條、第78條，裁定如主文。
中　　華　　民　　國　　96　　年　　1 　　月　　15　　日
                            民事第三庭
                                審判長法官  張國彬
                                法      官  楊富強
                                法      官  吳登輝
以上正本證明與原本無異。
如不服本裁定應於送達後10日內向本院提出抗告狀 (並按他造當
事人之人數附繕本)， 並繳納抗告費新台幣1,000 元。
中　　華　　民　　國　　96　　年　　1 　　月　　16　　日
                                書  記  官  張明賢
                                                   ＱＦ
